---
title: Compte-rendu de l‚Äôassembl√©e g√©n√©rale de l'association Agile France du 20 juin 2020
---

Sont pr√©sent¬∑e¬∑s :

- B√©n√©dicte Taillebois
- Christophe Robillard (√† distance)
- Fr√©d√©ric Andr√©
- Julie Quill√©
- Julien De Santis
- Matti Schneider
- Rapha√´l Pierquin

Sont represent√©¬∑e¬∑s :

- Julien Porot (par Julie Quill√©)


# Nomination d'un¬∑e pr√©sident¬∑e de s√©ance, d‚Äôun¬∑e secr√©taire de s√©ance (ou plusieurs) et ma√Ætres‚Äßses du temps

 - Julie Quill√© est nomm√©e pr√©sidente de s√©ance.
 - Rapha√´l Pierquin est nomm√© secr√©taire de s√©ance.
 - B√©n√©dicte Taillebois est nomm√©e ma√Ætresse du temps.

# Ordre du jour

- Rapport moral
- Rapport financier
- √âlection du nouveau bureau
- Projets 2020 et budget pr√©visionnel
- Prise de parole des initiatives
- Point sur Conf√©rence Agile France
- R√®glement int√©rieur
- Questions diverses

L'odre du jour est accept√© √† l'unanimit√©.

# Rapport moral

## Nouvelles initiatives

### ParisTestConf

L'√©quipe a d√©couvert l'association par un ancien adh√©rent (point de contact : Lucie Duchemin)

Conf√©rence consacr√©e aux tests dans le d√©veloppement logiciel.

Premi√®re √©dition de l'√©v√©nement.

Salle comble avec 150 participant‚Äße‚Äßs (le bureau avait pouss√© √† un point d'√©quilibre √† 100 participant‚Äße‚Äßs).

L'√©quipe n'a pas encore d√©cid√© de mani√®re d√©finitive si elle voulait renouveler l'√©v√©nement, ni si elle voulait solliciter √† nouveau le soutien de l'association ou non.
L'√©quipe d'orga s'est dite tr√®s satisfaite du soutien de l'asso. Elle aurait aim√© avoir plus d'√©change avec d'autres √©quipes d'organisation pour obtenir des conseils.

R√©sultat financier : 7 372 euros d'exc√©dent.

## Initiatives soutenues √† nouveau

### Agile Open France

Deux √©v√©nements (hiver, √©t√©), dans les m√™mes lieux que l'ann√©e pr√©c√©dente.

Tension autour du processus d'invitation car pas d'augmentation du nombre de places √† l'√©v√©nement d'hiver. Diverses tentatives pour le rendre plus fluide.

Le processus d'invitation est un point d√©licat chaque ann√©e, et ce depuis la cr√©ation de l'√©v√©nement car elle montre la tension entre inviter des personnes connues et de nouvelles personnes.

Deuxi√®me √©dition de l'√©v√©nement estival, dans la Ferme des C√©vennes. Moins de participant‚Äße‚Äßs que l'ann√©e pr√©c√©dente. Le lieu ne sera pas renouvel√©, en raison d'un rapport qualit√©-prix d√©favorable.

Inqui√©tudes √† cause de l'outil de paiement des billets, qui n'a pas vers√© pr√®s de 7000‚Ç¨. La r√©alisation de ce non-versement a √©t√© tardive et il a fallu plusieurs mois pour les recouvrer. Cet outil ne sera pas renouvel√©.

### Conf√©rence Agile France

Objectifs saillants 2019 :

- Pousser les murs du chalet. La contrainte : nombre d'h√¥tes pendant les repas. Solution : utiliser la fermette pour servir des repas.
- Utiliser les cerveaux pr√©sents pour produire des choses utiles ¬´ au bien commun ¬ª, √† travers un ¬´ √©ducathon ¬ª. Les retours ont √©t√© positifs.

## Initiatives sortantes

### Agile Open France

D√©part en autonomie (sans demande de soutien √† l'association Agile France) pour l'√©v√©nement hiver, a priori avec la m√™me √©quipe d'organisation dans une nouvelle association.

AOF √©t√© n'est pas encore certain d'exister cette ann√©e. Rapha√´l envisage de cr√©er un autre √©v√©nement en plus ou √† la place, qui fera peut-√™tre l'objet d'une demande de soutien.

## Autres sollicitations

Aucune autre cette ann√©e.
Les modalit√©s de soutien on √©t√© d√©crite sur le [site de l'association](https://agile-france.org/).
Des questions restent ouvertes autour de la repr√©sentation de l'association pendant les √©v√©nements soutenus.

Une subvention de 1000 euros a √©t√© accord√©e √† l'initiative Mobilizon, comme vot√© lors de l'AGX de juin 2019.

## Relation avec les adh√©rent‚Äße‚Äßs

- Exp√©rimentation concluante sur la gestion des adh√©sions avec Assoconnect.
- Exp√©rimentation pas encore concluante pour les d√©cisions avec Framavox. On continue cette ann√©e.
- Syst√©matisation de l'utilisation de Lydia pour simplifier les frais des organisateurices. On a constat√© que √ßa a am√©lior√© l'automie des √©quipes d'orga. Le fait que Lydia facilite aussi le travail comptable ne fait pas encore consensus.

## Administration interne

- Transition vers AssoConnect termin√©e pour la compta.
- Le nouveau bureau pourra partir uniquement sur AssoConnect et n'aura pas besoin de conna√Ætre Xero.
- Modernisation des statuts par l'AGX : √©largissement de la mission, diminution du pouvoir du bureau, simplification des modalit√©s d'adh√©sion, rigidification des conditions de dissolution.
- It√©ration sur un template de r√©ponse aux demandes de soutiens.

## Approbation du bilan moral

Le bilan moral est approuv√© √† l'unamit√©.

# Rapport financier

[![Bilan financier 2019](bilan-financier-global-2019.png)](bilan-financier-global-2019.png)

Frais de fonctionnement n√©gligeables.

Bilan global des √©v√©nements exc√©dentaire.

La tr√©sorerie de l'association continue de gonfler.

Le bilan financier est approuv√© √† l'unanimit√©.

# √âlection du nouveau bureau


- B√©n√©dicte Taillebois
- Christophe Robillard
- Julie Quill√©
- Julien Porot
- Matti Schneider

## Bilan personnel du mandat par Matti

Ce mandat de deux ans a permis d'obtenir de bons r√©sultats en valeur relative et je suis convaincu que l'association est en meilleure sant√© maintenant. Pour autant, je trouve que les r√©sultats ont une valeur absolue faible et ne sont pas √† la hauteur de l'ambition que je portais. Intention claire, vision identique, mais beaucoup d'√©nergie pass√©e √† g√©rer les affaires courantes et rembourser de la dette.

Deux points d√©licats :

1. Le rapport √† l'argent dans cette association. Quand je suis au ch√¥mage on me dit que je ne dois pas √™tre defray√© pour mon temps, quand je travaille je n'ai plus de temps √† consacrer.
2. L'engagement des membres du bureau. Mission pas tr√®s claire, travail plut√¥t organis√© sous la forme de sessions courtes et irr√©guli√®res, mais pas de colocalisation donc difficile de travailler ensemble et de transf√©rer des comp√©tences.

J'avais annonc√© deux m√©triques d'impact :

- Nombre de personnes touch√©es.
- Proportion ne provenant pas du d√©veloppement logiciel.

Mais nous n'avons pas mis en place les outils de mesure n√©cessaires pour pouvoir les suivre au-del√† du nombre de participant‚Äße‚Äßs aux √©v√©nements. Je ne peux donc pas pr√©senter de bilan pr√©cis sur ce sujet üôÅ


## Profession de foi du bureau actuel pour une r√©election

[Profession de foi de renouvellement √† la candidature du bureau d‚ÄôAgileFrance en 2020](/bureau/2020).

## Vote

Une seule √©quipe se pr√©sente, mais on fait quand m√™me l'exercice, histoire de se familiariser au nouveau mode de scrutin : le [jugement majoritaire](http://jugementmajoritaire2017.com)

L'√©quipe obtient 1 assez bien, 5 bien, 2 tr√®s bien. La mention majoritaire pour cette √©quipe est donc ¬´ bien ¬ª.

# R√®glement int√©rieur

Pas le temps d'aborder des suggestions de modification en s√©ance. Les changements devant √™tre valid√©s par une AG depuis le changement de statut, la discussion est remise √† une s√©ance ult√©rieure.

# Questions diverses

## Fr√©d√©ric Andr√© (Conf√©rence Agile France)

- Quelles seraient les attentes des membres de l'association pour la dixi√®me √©dition de la conf√©rence ? Vos avis id√©es, suggestions, propositions, √† titre informatif √† communiquer √† l'√©quipe d'orga.
- Quelle serait la position (globale, si consensus il peut y avoir) sur les billets solidaires de la conf√©rence 2020 : nombre? Co√ªt (pour les participants)? Conditions pour y avoir droits et contr√¥les associ√©s (le cas √©ch√©ant)? L√† encore je suis curieux d'avoir les avis des membres de l'association pour transmettre au groupe d'orga de la conf.

Vu le temps restant, l'assembl√©e d√©cide de traiter ces questions sous la forme d'√©changes asynchrones sur Loomio.

## Rapha√´l Pierquin (porteur de projet)

Envie de diversifier l'acc√®s aux √©v√©nements type AOF, mais pas d'id√©e de comment faire pour ne pas refaire un √©v√©nement qui rassemble une communaut√© d√©j√† privil√©gi√©e. Le cas √©ch√©ant, le soutien de l'association pourra √™tre utile.

## Rapha√´l Pierquin (/ut7)

Propose d'ouvrir un dialogue en vue d'am√©liorer l'usage de la boutique /ut7 : comment chercher et d√©poser du mat√©riel, gestion du courrier postal (l'association √©tant actuellement h√©berg√©e chez /ut7).

# Cl√¥ture de l'AG √† 12h35
